【裁判字號】    89,易,2839
【裁判日期】    900111
【裁判案由】    就業服務法
【裁判全文】
臺灣臺北地方法院刑事判決                        八十九年度易字第二八三九號
    公  訴  人  臺灣臺北地方法院檢察署檢察官
    被      告  甲○○
右列被告因違反就業服務法案件，經檢察官提起公訴（八十九年度偵字第五二三九號
），本院判決如左：
    主  文
甲○○違反雇主不得聘僱未經許可之外國人之規定，其聘僱人數為一人，科罰金新台
幣伍萬元，如易服勞役，以新台幣玖佰元即銀元佰折算壹日。
    事  實
一、甲○○明知外國人未經雇主向主管機關申請許可，不得在中華民國境內工作，竟
    自民國八十八年十一月二日起至八十九年一月二十三日止，以月薪新台幣九千元
    ，聘僱未經許可不得在中華民國境內工作之菲律賓國籍女子SUMABAT MARINA L.
    在其位於臺北市大安區○○○路○段二一六巷四○弄二號四樓住所內從事工作。
    嗣於八十九年二月十四日經警查悉上情。
二、案經臺北市政府警察局中正第一分局報請臺灣臺北地方法院檢察署檢察官偵查起
    訴。
    理  由
一、訊據被告甲○○矢口否認有右揭犯行，辯稱：該菲律賓國籍女子SUMABAT MARINA
    L.係來台探視伊女兒及弟弟，未付租金而暫時借宿伊之住所，伊並無僱用該菲律
    賓國籍女子云云。經查，右揭犯罪事實，業據證人即受其聘僱之菲律賓國籍外國
    人SUMABAT MARINA L.於警訊中證述（偵查卷第八頁至第十頁）屬實，並有其護
    照及外僑入出境資料檔查詢電腦查詢報表等影本（偵查卷第十一頁、第十三頁）
    在卷可稽。又被告與其年約十一歲之子所居上址面積僅十六坪大，隔有二個房間
    ，被告竟提供其中一房間供非親非故之菲律賓國籍外國人免費居住，而自己與其
    子同住於一房，實與常情有違，且被告於本院審理時供稱：該菲律賓國籍女子居
    住其住處前，與伊在火車站認識等語，與其在警局初訊時供承：該菲律賓國籍女
    子係因伊張貼招租廣告，向其承租房間居住云云（偵查卷第四頁背面），明顯不
    同，核被告所辯顯係卸飾之詞，不足採信。本件事證明確，被告犯行洵堪認定。
二、核被告所為，係違反就業服務法第五十三條第一款之規定，其聘僱人數為一人，
    應依同法第五十八條第一項前段之規定論科。爰審酌被告之品行、犯罪動機、目
    的、手段、犯罪情節及犯後飾詞卸責，並無悔意之態度等一切情狀，量處如主文
    所示之刑，並諭知易服勞役之折算標準。
據上論斷，應依刑事訴訟法第二百九十九條第一項前段、就業服務法第五十八條第一
項前段、第五十三條第一款、刑法第十一條前段、第四十二條第二項、罰金罰鍰提高
標準條例第二條，現行法規所定貨幣單位折算新台幣條例第二條，判決如主文。
本案經檢察官蔡佳玲到庭執行職務
中      華      民      國    九十      年      一      月     十一     日
                                  台灣台北地方法院刑事第三庭
      法  官  劉  台  安
右正本證明與原本無異
如不服本判決應於送達後十日內向本院提出上訴狀
                                      書記官  張  汝  琪
中      華      民      國    九十      年      一      月     十六     日
附錄本案論罪科刑法條全文
就業服務法第五十八條
違反第五十三條第一款、第二款或第三款規定，其聘僱或留用人數為一人者，處六月
以下有期徒刑、拘役或科或併科新台幣九萬元以下罰金；其聘僱或留用人數為二人以
上者，處三年以下有期徒刑、拘役或科或併科新台幣三十萬元以下罰金。
法人之代表人、法人或自然人之代理人、受僱人或其他從業人員，因執行業務犯前項
之罪者，除處罰其行為人外，對該法人或自然人亦科以前項之罰金。
就業服務法第五十三條
雇主不得有左列行為：
一、聘僱或留用未經許可或許可失效之外國人。
二、以本人名義聘僱外國人為他人工作。
三、未經許可聘僱或留用他人所申請聘僱之外國人。
四、指派所聘僱之外國人從事申請許可以外之工作。


司法院資訊處製作；財團法人民間司法改革基金會備份。
